# 通过第三方销售能效补贴产品的收入确认时点

提问人：zsyrogers 时间：2015-12-14 19:20:59
请教陈版： 背景资料： 甲公司：产品生产销售企业； 乙公司：节能环保申请企业； 丙公司：产品最终用户 1 、甲公司将持有的产品销售给乙公司，乙公司将购买的甲公司产品和丙公司签署节能产品合同。 2 、甲公司和乙公司签署产品买卖合同，合同金额为A元，乙公司和丙公司签署节能产品合同，合同金额为B元，B约为A的30%-50%。 3 、甲公司和乙公司在合同中约定： （ 1 ）合同签订时收取B金额的30%作为订金，甲公司产品发至丙公司时并由丙公司签收后收取B金额的60%，余下金额待乙公司取得地方节能补贴后支付； 或（ 2 ）合同签订时收取A金额的10%，余下金额待乙公司取得地方节能补贴后支付。 疑问，甲公司在什么时点确认收入？ 我们目前的方案：乙公司向地方政府申报的节能补贴文件被地方政府受理之日起确定，理由是在该时点，经济利益很可能流入甲公司才成立。

回答人：chenyiwei
因为甲的部分收入能否取得取决于该项目能否获得地方政府补贴，因此建议在乙方获得地方政府补贴批文，确定了补贴金额和甲的剩余应得金额之后，确认收入。

提问人：zsyrogers 时间：2015-12-16 09:52:07
谢谢陈版。 该项补贴经地方政府聘请第三方机构核查后均有公示，公示无异议后（公示期通常为5-6天），地方政府根据公示结果向乙方划拨资金。那是否可在公示期满后确认收入？

回答人：chenyiwei
如果在公示期满无异议时，其最终可收回的金额和预计到账时间都基本确定了，则可以在公示期满且无异议时按公示金额确认。

提问人：valor575 时间：2017-12-09 11:15:59
@chenyiwei，请教陈版，甲公司将产品销售给第三方乙公司，再由第三方乙公司销售给甲公司的关联方丙公司，而丙公司将产品对外出租，这样甲公司应该如何确认收入

回答人：chenyiwei
如果各步骤是一揽子交易，则与丙公司之间的交易在甲公司层面属于关联交易，在甲公司和丙公司共同母公司的合并报表中还需抵销。

提问人：valor575 时间：2017-12-09 11:41:05
感谢陈版回复，但是甲公司与丙公司大股东是同一自然人，无需编制合并报表，则甲公司是否可以认为与乙公司的交易已经实现并确认收入？

回答人：chenyiwei
可以。